# 关联方的认定

提问人：tress 时间：2010-09-07 10:30:27
如果A、B同属于一个股东（有控制权）下的两个集团公司，那么B公司的联营公司（有重大影响）是否属于A公司的关联方？

回答人：chenyiwei
实务中对这类情况是否构成关联方关系没有明确规定，一般考虑的因素包括：两者之间是否存在重大的交易；是否由于该特定关系的存在而导致双方之间的交易条件不同于一般不存在关联方关系的企业之间交易的市场条件等。